臺灣彰化地方法院刑事判決　　　　　　　 96年度訴字第684號
公　訴　人　臺灣彰化地方法院檢察署檢察官
被　　　告　甲○○
　　　　　　　　　　（另案在臺灣彰化監獄執行中）
上列被告因違反毒品危害防制條例案件，經檢察官提起公訴（96
年度毒偵字第653 號、第654 號、第655 號），本院合議庭裁定
由受命法官獨任進行簡式審判程序，茲判決如下：
    主  文
甲○○施用第一級毒品，處有期徒刑捌月；又施用第一級毒品，
處有期徒刑捌月；又施用第一級毒品，處有期徒刑玖月。應執行
有期徒刑貳年。
    犯罪事實
一、甲○○曾於民國93年間因施用第1 級毒品案件，經本院以93
    年度訴字第412 號刑事判決判處有期徒刑10月確定；復於93
    年間因施用第1 、2 級毒品等案件，經本院以93年度訴字第
    1165號刑事判決分別判處有期徒刑1 年、4 月，應執行有期
    徒刑1 年2 月確定後，經移送接續執行，於94年12月2 日因
    縮短刑期假釋出監並付保護管束，復於假釋保護管束期間，
    於94年間因施用第1 級毒品案件，經本院分別以95年度訴字
    第824 號、95年度訴字第1608號刑事判決判處有期徒刑1 年
    2 月、8 月確定，並經聲請法院裁定定其應執行有期徒刑1
    年9 月確定，並經撤銷前揭假釋，應執行殘刑有期徒刑8 月
    5 日，而接續執行（現執行中，不構成累犯）。其前於90年
    間因施用毒品案件，經本院以90年度毒聲字第842 號裁定送
    勒戒處所觀察、勒戒後，認有繼續施用毒品之傾向，經本院
    以90年度毒聲字第1111號裁定令入戒治處所施以強制戒治，
    經抗告由臺灣高等法院臺中分院以90年度毒抗字第305 號裁
    定駁回抗告確定，並由本院以90年度毒聲字第3146號裁定停
    止戒治付保護管束，復以90年度毒聲字第4304號裁定撤銷停
    止戒治令入戒治處所施以強制戒治，於91年8 月20日強制戒
    治執行完畢釋放。詎其不知悔改，明知海洛因業經公告為毒
    品危害防制條例第2 條第2 項第1 款所列管之第1 級毒品，
    不得非法持有、施用，復分別基於施用第1 級毒品海洛因之
    犯意，於前揭強制戒治執行完畢釋放後5 年內，(一)於95年7
    月31日上午約7 、8 時許、(二)於同年8 月17日晚上某時許、
    (三)於同年9 月17日晚上8 時許，在其位於彰化縣和美鎮○○
    路371 號住處內，將海洛因摻水以注射針筒注入體內之方式
    ，各施用第1 級毒品海洛因1 次。嗣經警方分別於95年7 月
    31日通知其至警局採尿、於同年8 月18日上午6 時40分持本
    院核發之搜索票至其上址住處搜索、於同年9 月18日下午6
    時，因其另案通緝在其上址住處逮捕查獲，且於分別於95年
    7 月31日下午4 時35分、同年8 月18日上午8 時30分、同年
    9 月18日下午6 時25分採尿送驗後，始知上情。
二、案經彰化縣警察局和美、鹿港分局分別報請臺灣彰化地方法
    院檢察署檢察官偵查起訴。
    理  由
一、本案被告甲○○所犯係死刑、無期徒刑、最輕本刑為3 年以
    上有期徒刑以外之罪，其於準備程序就前揭被訴事實為有罪
    之陳述，經受命法官告知簡式審判程序之旨，並聽取其與公
    訴人之意見後，本院認無不得或不宜改依簡式審判程序進行
    之處，爰依刑事訴訟法第273 條之1 第1 項、第284 條之1
    ，裁定本案由受命法官獨任進行簡式審判程序，合先敘明。
二、訊據被告對其於上揭時、地分別各施用第1 級毒品海洛因1
    次之事實，於本院審理時（參見本院96年4月25日審判筆錄
    ）均坦承不諱。另查：
  (一)被告係於95年7 月31日下午4 時35分、同年8 月18日上午8
    時30分、同年9 月18日下午6 時25分，經臺灣彰化地方法院
    檢察署委託警方分別採集被告尿液送驗結果，均呈嗎啡陽性
    反應，此有詮昕科技股份有限公司95年8 月10日報告編號00
    000000號、95年9 月1 日報告編號00000000號、95年10月3
    日報告編號00000000號濫用藥物尿液檢驗報告各1 紙及委託
    檢驗尿液代號與真實姓名對照表2 份、臺灣彰化地方法院檢
    察署檢察官強制到場強制採驗尿液許可書影本、應受尿液採
    驗人尿液檢體採集送驗紀錄表各1 紙（參見彰化縣警察局和
    美分局和警分偵字第0950003734號警卷第4 頁至第6 頁、第
    0000000000號警卷第3 頁至第4 頁；彰化縣警察局鹿港分局
    鹿警分偵字第0950024971號警卷第4 頁至第5 頁）附卷可稽
    ，足見被告確分別有施用第1 級毒品海洛因之事實。
  (二)按海洛因施用入人體後水解還原成嗎啡，再循嗎啡之代謝方
    式排出體外，業據行政院衛生署藥物食品檢驗局73藥檢壹字
    第030221號函說明綦詳，且依醫學臨床實驗及根據英國藥學
    會出版Isolationand Indentification of Drugs一書第293
    頁載明：海洛因經注射入人體後，在體內迅速水解成６Mono
    acetyImorphine，再緩緩繼續水解成嗎啡，然後再循嗎啡之
    代謝方式排出，同書第431 至432 頁並載有：嗎啡經注射入
    人體後，約50% 以上於8 小時內自尿中排出，至24小時排出
    約90% ，但48小時後仍有微量可檢出等語。是依上開說明，
    佐以被告前揭尿液檢驗報告，被告自白於上開時間，各施用
    第1 級毒品海洛因1 次等語，核與前揭事證相符，應堪採信
    。
  (三)另犯毒品危害防制條例第10條施用第1 級毒品之罪者，檢察
    官應先聲請法院裁定將被告令送勒戒處所觀察、勒戒，經觀
    察、勒戒後，認有繼續施用毒品傾向者，應由檢察官裁定聲
    請法院裁定令入戒治處所施以強制戒治，且經強制戒治執行
    完畢釋放後，5 年內再犯第10條之罪，檢察官應依一般刑事
    訴訟程序予以起訴論罪科刑，此觀諸毒品危害防制條例第20
    條第1 項、第2 項、第23條第2 項前段規定自明。經查，被
    告前於90年間因施用毒品案件，經本院以90年度毒聲字第84
    2 號裁定送勒戒處所觀察、勒戒後，認有繼續施用毒品之傾
    向，經本院以90年度毒聲字第1111號裁定令入戒治處所施以
    強制戒治，經抗告由臺灣高等法院臺中分院以90年度毒抗字
    第305 號裁定駁回抗告確定，並由本院以90年度毒聲字第31
    46號裁定停止戒治付保護管束，復以90年度毒聲字第4304號
    裁定撤銷停止戒治令入戒治處所施以強制戒治，於91年8 月
    20日強制戒治執行完畢釋放等情之事實，此有臺灣高等法院
    被告前案紀錄表、臺灣彰化地方法院檢察署刑案資料查註紀
    錄表各1 份附卷可參。被告前既曾因施用毒品案件，經強制
    戒治後，復因施用毒品，其於前開強制戒治執行完畢釋放後
    5 年內，再犯本案施用毒品罪，依毒品危害防制條例第23條
    第2 項之規定，屬應依法論罪科刑之行為，依前開說明，本
    案被告上開所為，均係於91年8 月20日強制戒治執行完畢釋
    放後5 年內，分別再犯毒品危害防制條例第10條第1 項施用
    第1 級毒品罪，本案事證明確，被告上開犯行，均洵堪認定
    。
四、按海洛因為毒品危害防制條例第2 條第2 項第1 款所明定之
    第1 級毒品。核被告所為，均係犯同條例第10條第1 項之施
    用第1 級毒品罪。被告各持有第1 級毒品進而施用，其各持
    有之低度行為應各為施用之高度行為所吸收，均不另各論持
    有毒品之罪。被告所犯上開3 罪，犯意各別，行為互異，應
    分論併罰。爰審酌被告前因施用毒品案件，經強制戒治執行
    完畢釋放後，復於93年間因施用第1 級毒品案件，經本院以
    93年度訴字第412 號刑事判決判處有期徒刑10月確定；復於
    93年間因施用第1 、2 級毒品等案件，經本院以93年度訴字
    第1165號刑事判決分別判處有期徒刑1 年、4 月，應執行有
    期徒刑1 年2 月確定後，經移送接續執行，於94年12月2 日
    因縮短刑期假釋出監並付保護管束，復於假釋保護管束期間
    ，於94年間因施用第1 級毒品案件，經本院分別以95年度訴
    字第824 號、95年度訴字第1608號刑事判決判處有期徒刑1
    年2 月、8 月確定，並經聲請法院裁定定其應執行有期徒刑
    1 年9 月確定，並經撤銷前揭假釋，應執行殘刑有期徒刑8
    月5 日，而接續執行（現執行中，不構成累犯），此有臺灣
    高等法院被告前案紀錄表、臺灣彰化地方法院檢察署刑案資
    料查註紀錄表各1 份存卷可考，仍未能徹底戒絕毒品，復犯
    本案施用毒品罪，顯見其無戒毒悔改之意，惟念其施用毒品
    之次數為3 次，施用毒品乃自戕一己之身體健康，尚未對他
    人造成危害，且犯後均已坦承犯行，態度良好等一切情狀，
    各量處如主文所示之刑，並定其應執行之刑。
據上論斷，應依刑事訴訟法第273 條之1 第1 項、第299 條第1
項前段，毒品危害防制條例第10條第1 項，刑法第11條前段、第
51條第5 款，判決如主文。
本案經檢察官吳芙如到庭執行職務。
中　　華　　民　　國　　96　　年　　4 　　月　　30　　日
                  刑事第八庭          法　官    唐中興
以上正本證明與原本無異。
如不服本判決，應於判決送達後10日內向本院提出上訴狀 (須附
繕本 )。
中　　華　　民　　國　　96　　年　　5 　　月　　2　　日
                                      書記官    施惠卿
【附錄本案判決論罪科刑法條全文】：
毒品危害防制條例第10條
施用第1級毒品者，處6月以上5年以下有期徒刑。
施用第2級毒品者，處3年以下有期徒刑。
